【裁判字號】    97,上訴,5364
【裁判日期】    971230
【裁判案由】    毒品危害防制條例
【裁判全文】
臺灣高等法院刑事判決                97年度上訴字第5364號
上  訴  人
即  被  告  甲○○
上列上訴人因毒品危害防制條例案件，不服臺灣桃園地方法院97
年度訴字第418號，中華民國97年10月2日第一審判決（起訴案號
：臺灣桃園地方法院檢察署96年度偵字第11305號），提起上訴
，本院判決如下：
    主  文
原判決撤銷。
甲○○販賣第二級毒品，累犯，處有期徒刑肆年。未扣案之0000
000000門號之行動電話壹支（包含機體及SIM卡）沒收，如全部
或一部不能沒收時，追徵其價額，或以其財產抵償之，未扣案之
販賣安非他命所得新台幣參仟伍佰元沒收，如全部或一部不能沒
收時，以其財產抵償之。
    事  實
一、甲○○曾民國（下同）84年間因非法吸用、販賣化學合成麻
    醉藥品安非他命，經臺灣桃園地方法院於84年6 月21日分判
    處有期徒刑8月、5年6月，經台灣高等法院、最高法院駁回
    其上訴而確定，嗣定應執行刑為有期徒刑6年；再於85年間
    因非法吸用、販賣化學合成麻醉藥品安非他命，經臺灣板橋
    地方法院於85年8月28日分別判處有期徒刑10月、5年2月，
    甲○○提起上訴，經台灣高等法院以85年度上訴字第5161號
    判決上訴駁回，其中非法吸用化學合成麻醉藥品安非他命部
    分先行確定，非法販賣化學合成麻醉藥品安非他命部分，則
    經最高法院撤銷發回，嗣台灣高等法院於87年4月27日以86
    年度上更(一)字第668號改論以轉讓禁藥安非他命罪，並判處
    有期徒刑5月確定，與上開先經確定之有期徒刑10月定應執
    行刑為有期徒刑1年，該有期徒刑與上開有期徒刑6年接續執
    行，於88年7月31日假釋出監，甫於92年6月26日假釋期滿，
    未經撤銷假釋，未執行之刑之執行論而執行完畢。
二、緣陳隆泉警員（現因案辭職）之妻張啟梅染有施用毒品惡習
    ，乃於96年4月1日晚間8時11分47秒，以其0000000000門號
    行動電話撥打其友人甲○○所有之0000000000門號行動電話
    ，向甲○○表示其妻張啟梅毒癮發作好幾天，需要毒品安非
    他命，請陳甲○○代其向不詳姓名年籍，綽號「富良」之成
    年男子調取安非他命，渠於96年4月3日即可交付價金，甲○
    ○即應允之，嗣96年4月2日凌晨4時12分許，甲○○以上開
    門號行動電話撥予陳隆泉上開門號行動電話，表示其已為陳
    隆泉取得安非他命，請陳隆泉即至桃園市拿取，陳隆泉則表
    示其車子沒油要該日上午才能過去桃園市。甲○○竟意圖營
    利，基於販賣第二級毒品安非他命之犯意，於96年4月2日上
    午10時許，在桃園縣桃園市○○路麗池三溫暖附近，向不詳
    姓名年籍，綽號「姐仔」之成年女子以新台幣（下同）4000
    元購入重約1公克之安非他命1包，先自行倒出約0.5公克留
    供己用，其餘重約0.5公克則供陳隆泉、張啟梅夫婦前來購
    買。嗣於96年4月2日上午11時許，陳隆泉依約要向甲○○拿
    取安非他命，甲○○即告知陳隆泉，其現在在桃園市○○路
    麗池三溫暖附近，96年4月2日上午11時59分24秒，陳隆泉以
    上開門號行動電話確認甲○○之位置後，在桃園市○○路麗
    池三溫暖附近，由張啟梅下車與甲○○交易毒品，甲○○當
    場交付張啟梅該重約0.5公克安非他命1包，約定價金為3500
    元，但未當場收取價金。嗣96年4月3日11時21分38秒，甲○
    ○以上開門號行動電話撥予陳隆泉上開門號行動電話，要求
    陳隆泉於同日下午5時前將安非他命之價金轉入其名下之郵
    局帳戶，陳隆泉試圖向甲○○要求該包安非他命收取3000元
    價金即可，甲○○反表示伊經濟拮拘，要求陳隆泉給4000元
    。張啟梅經陳隆泉告知甲○○要求4000元後，仍依先前約定
    之3500元金額，於96年4月3日，在桃園縣龍潭鄉龍南郵局以
    匯款方式，匯款3500元至甲○○所有之林口中正路郵局0000
    000-0000000帳號內。嗣因陳隆泉另案涉貪污瀆職，經檢、
    警對其實施通訊監察，乃查悉上情。
三、案經桃園縣政府警察局移送臺灣桃園地方法院檢察署檢察官
    偵查起訴。
    理  由
壹、證據能力：
一、被告主張，證人陳隆泉、張啟梅於警詢之證述、證人張啟梅
    於偵查中之證述，均屬傳聞證據，無證據能力（見原審卷第
    90頁、141頁）。惟查：
  (一)證人陳隆泉、張啟梅之警詢證述，有證據能力：
  1.按被告以外之人於審判外之言詞或書面陳述，除法律有規定
    者外，不得作為證據。被告以外之人於檢察事務官、司法警
    察官或司法警察調查中所為之陳述，與審判中不符時，其先
    前之陳述具有較可信之特別情況，且為證明犯罪事實存否所
    必要者，得為證據，刑事訴訟法第159條第1項、第159條之2
    分別定有明文。次按刑事訴訟法第159條之2所定之傳聞例外
    ，即英美法所稱之「自己矛盾之供述」，必符合被告以外之
    人於檢察事務官、司法警察官、司法警察調查中所為之陳述
    ，「與審判中不符」，且其先前之陳述，具備「可信性」及
    「必要性」二要件，始例外得適用上開規定，認其先前所為
    之陳述，為有證據能力，最高法院著有96年度台上字第4365
    號判決可參。
  2.證人陳隆泉於原審審理時固證稱，本次安非他命是渠請被告
    調取後，被告免費贈送，電話中之3千元、4千元，並非被告
    拿安非他命之價錢云云，證人張啟梅於原審審理中固證稱，
    本件安非他命係渠委託被告調取，並非向被告買受，至3500
    元係渠自行衡量價格所交付之金錢，被告應未從中取利云云
    。惟查，證人陳隆泉、張啟梅於警詢中已證稱，有向被告購
    買毒品，於偵查中亦供承警詢陳述實在，且二人警詢證述與
    卷附與本次交易過程有關之通聯譯文並無不合，該二人於原
    審審理時亦未指稱警詢有何違反自由意志之處，反係原審審
    理時，二人礙於被告在場，且有多年交情，而多所迴護，顯
    見渠二人之前警詢陳述具有較可信之特別情況，且為證明犯
    罪事實存否所必要，依刑事訴訟法第159條之2之規定，自有
    證據能力。
  (二)證人陳隆泉、張啟梅於96年5月4日偵訊時以被告身分所為供
    述，有證據能力：
  1.查刑事訴訟法第158條之3 規定：「證人、鑑定人依法應具
    結而未具結者，其證言或鑑定意見，不得作為證據。」所謂
   「依法應具結而未具結者」，係指檢察官或法官依刑事訴訟
    法第175條之規定，以證人身分傳喚被告以外之人（證人、
    告發人、告訴人、被害人、共犯或共同被告）到庭作證，或
    雖非以證人身分傳喚到庭，而於訊問調查過程中，轉換為證
    人身分為調查時，此時其等供述之身分為證人，則檢察官、
    法官自應依本法第186條有關具結之規定，命證人供前或供
    後具結，其陳述始符合第158條之3 之規定，而有證據能力
    。若檢察官或法官非以證人身分傳喚而以告發人、告訴人、
    被害人或共犯、共同被告身分傳喚到庭為訊問時（例如刑事
    訴訟法第71條、第219條之6第2項、第236條之1第1項、第24
    8條之1、第271條第2項、第271條之1第1項），其身分既非
    證人，即與「依法應具結」之要件不合，縱未命其具結，純
    屬檢察官或法官調查證據職權之適法行使，當無違法可言。
    而前揭不論係本案或他案在檢察官面前作成未經具結之陳述
    筆錄，係屬被告以外之人於偵查中向檢察官所為之陳述，本
    質上屬於傳聞證據，基於保障被告在憲法上之基本訴訟權，
    除該被告以外之人死亡、身心障礙致記憶喪失或無法陳述、
    滯留國外或所在不明而無法傳喚或傳喚不到、或到庭後拒絕
    陳述等情形外，如已經法院傳喚到庭具結而為陳述，並經被
    告之反對詰問，前揭非以證人身分而在檢察官面前未經具結
    之陳述筆錄，除顯有不可信之情況者外，得為證據，並應於
    判決內敘明其符合傳聞證據例外之理由；又前揭非以證人之
    身分在審判中之陳述筆錄，倘該被告以外之人已經法院以證
    人身分傳喚到庭並經具結作證，且由被告為反對詰問，或有
    前揭傳喚不能或詰問不能之情形外，該未經具結之陳述筆錄
    因屬審判上之陳述，自有證據能力；若係在另案法官面前作
    成之陳述筆錄，本質上亦屬傳聞證據，自得依本法第159 條
    之1第1項之規定，認有證據能力。不能因陳述人未經具結，
    即一律適用本法第158條之3之規定，排除其證據能力。最高
    法院著有96年台上字第3527號判決意旨可按。
  2.檢察官於偵訊中係以被告身分訊問陳隆泉、張啟梅，並非以
    證人身分訊問，即無庸具結，而該二證人業經原審審判時行
    交互詰問程序，按諸最高法院上開判決意旨所示，應認被告
    在憲法上之基本訴訟權已經確保，上開證人於偵查中未具結
    之陳述，既無顯不可信之情況，自有證據能力。
二、本案係依據桃園地方法院檢署96年2月8日96年桃檢惟雲監字
    第00069號通訊監察書所為之監聽，其後並經該署以96年3月
    16日96桃檢惟雲監（續）字第000132號通訊監察書繼續監聽
    ，有通訊監察書影本在卷可按（見原審卷第21、23頁），是
    上開監聽取得之對話錄音，符合通訊保障監察法及刑事訴訟
    法中有關通訊監察之相關規定，乃合法取得之證據。警員依
    據該合法之監聽錄音帶所為之對話錄音譯文翻譯，屬合法監
    察所派生之本案通聯譯文當有證據能力。另原警制監聽通聯
    譯文將編號261之通話記錄時間誤載為96年4月2日11時59分
    24秒經本院勘驗後，該編號之通話時間應為96年4月3日11時
    21分38秒，業經本院制有勘驗筆錄在卷可稽，惟不影響上開
    通聯譯文之證據能力，附此敘明。
貳、實體方面：
一、訊據被告甲○○固坦承於96年4月2日在桃園市麗池三溫暖附
    近交付1包安非他命予陳隆泉與張啟梅，於96年4月3日有收
    到張啟梅匯入其郵局帳戶之3500元等情，然矢口否認有何販
    賣安非他命犯行，辯稱：伊係免費將上開安非他命贈予陳隆
    泉與張啟梅，另伊當時在通緝中，所以向陳隆泉借錢，故張
    啟梅匯入其郵局帳戶之3500元就是伊向陳隆泉之借款。於本
    院審理時再辯稱，伊僅係出面代購，並無營利意圖，至多該
    當轉讓毒品罪，自通聯譯文可知伊僅受託向綽號「富良」者
    調取毒品云云。惟查：
  (一)證人陳隆泉以其0000000000門號行動電話與被告之00000000
    00門號行動電話，就本次交易之通聯如下（不採逐字逐句照
    錄，而摘錄其意旨）：
  (1)96年4月1日20時11分47秒陳隆泉撥予被告（見原審卷第33-3
    4頁）：
    陳隆泉：你在那，我老婆牙齒痛好幾天了，「富良」那邊有
            嗎，你跟他講，我初三再拿過去給他。
    被   告：也不用跟他講，我來幫你「喬」，幫他帶過去給
             你，「喬」好再打過給你。
  (2)96年4月2日4時12分0秒，被告撥予陳隆泉（見原審卷第36頁
    ）：
    被  告：你不是說要來找我，你什麼時侯要過來，我跑來桃
            園等你，在桃園市裡面，趕快來，我跟你「喬」好
            了。
    陳隆泉：我剛下班而已，我馬上過去，你在桃園那裡，好，
            我油加一加才過去。
  (3)96年4月2日4時17分23秒，陳隆泉撥予被告（見原審卷第36
    頁）：
    陳隆泉：你先留著，我明天早上再過去，因為我現在車子沒
            油，沒辦法過去。我明天早上再打給你，手機會通
            喔。
    被  告：會啦，應該是會通，好啦。
  (4)96年4月2日11時29分46秒，陳隆泉撥予被告（見原審卷第37
    頁）：
    陳隆泉：等一下要去那裡找你？中正路那裡？我去再打給你
            。我現在在高速公路了。
    被  告：我在中正路這邊，麗池三溫暖這邊，速度快一點。
  (5)96年4月2日11時59分24秒，被告撥予陳隆泉（見原審卷第37
    頁）：
    被  告：我在麗池三溫暖後面，你開到後面來，開過來你就
            會看到我。
    陳隆泉：喔，好啦。
  (6)96年4月3日11時21分38秒，被告撥予陳隆泉（見原審卷第38
    頁，譯文誤載為96年4月2日11時59分24秒）：
    被  告：你可以轉入郵局嗎？要轉要在5點之前，局號：000
            000-0，帳號0000000，可以早一點轉嗎，轉4張過
            來，艱苦啦，改天再請你。
    陳隆泉：你的幾號，好啊，3張喔，什麼「弄4」，好啦。
  (7)96年4月3日12時19分23秒，被告撥予陳隆泉（見原審卷第40
    頁）：
    被  告：「甲○○」不用打，你直接轉過去就可以了，用轉
            的就可以，問你老婆啊，那東西讚不讚，你叫你老
            婆聽，東西讚嗎？
    陳隆泉：她要用匯的，幫你存現金進去，她不會轉，怕轉錯
  (8)96年4月4日17時19分15秒，被告撥予陳隆泉（見原審卷第42
    -45頁）：
    被  告：我是想跟你借錢，你有辦法借我嗎，隆泉，改天就
            給你，真的都沒有錢，騙你幹嘛，現金昨天就被藥
            頭拿光了。「沙子」（按即毒品）沒多少，一點點
            ，算是自己要吃有啦。我這邊還有一包，算你「35
            」就好。
    陳隆泉：借錢要跟我老婆講，我給她了，不然等我從高雄上
            來，你連吃飯錢也沒有嗎？你的意思是，現在「沙
            子」一堆，沒有現金就對了，早餐到現在還沒吃，
            你吃沙子就好了。
    張啟梅：你昨天有收到錢嗎，你還有東西喔，過去再講。
    被  告：有收到錢，東西怎樣，好嗎，我還有東西啦，怎會
            沒有。
  (二)由上開通聯譯文可知，陳隆泉於96年4月1日20時許電請被告
    為其妻張啟梅聯絡購買安非他命事宜，被告於翌日即96年4
    月2日凌晨4時許告知陳隆泉，已為其取得安非他命，馬上可
    拿，陳隆泉因車子沒油，至同日上午12時許，始到桃園市麗
    池三溫暖附近向被告取得安非他命，但未在現場交付價金，
    被告於4月3日早上11時許以電話要求陳隆泉，將上開安非他
    命之價金以轉帳方式，轉入被告設於郵局之帳戶，陳隆泉詢
    問是否3000元，被告則以經濟据拘，要求陳隆泉支付4000元
    ，因張啟梅不會轉帳，陳隆泉再電告被告，表示要用匯款方
    式支付。96年4月4日下午15時許，被告以電話向陳隆泉借錢
    ，並表示伊之現金均因買毒品用罄，伊現手上有毒品，一包
    要價3500，張啟梅同時向被告確認，是否有收到4月2日交付
    之安非他命價款，被告除表示已收到款項，並向張啟梅詢問
    伊所交付之毒品品質如何，並表示伊身上還有毒品等語。核
    與證人陳隆泉於警詢時證稱：我約在82年間認識被告到現在
    。…，被告與張啟梅如何計算毒品數量、金額是多少我就不
    知道了。我只是載我太太到現場向被告拿取安非他命後就開
    車離去了，並無現場交易現金。96年4月4日17 時19分15秒
    之電話通聯，係我打電話向被告問有無毒品，通話中之1包
    「35」確係指毒品的價錢等語（見偵查卷第16-17頁），於
    偵查中供稱：我有一次陪我太太在桃園中正路麗池三溫暖後
    面拿取毒品，我記得費用一次是3500元，我太太有匯一次，
    應該是相當於買毒品的錢，匯了3500元等語（見偵查卷第72
    頁）相符，顯見本次被告交付毒品予張啟梅，有收受3500
    元之對價。且上開通聯紀錄亦與證人張啟梅於警詢時證稱：
    在綽號「豆芽」之被告被抓的前一天（按被告經警通緝到案
    日為96年4月12日，證人張啟梅所證稱之毒品交易日96年4月
    11日有誤，實為96年4月2日），我與我先生陳隆泉都有打電
    話給被告，我先生開車載我到約定地點即桃園市○○路某家
    三溫暖後面，到達後我先生在車上等我，由我下車向被告拿
    取安非他命，數量我不清楚，被告告訴我安非他命要3500元
    ，那一次被告向我說，等我方便的時候再拿3500元給他；我
    到龍潭郵局匯款3500元，是支付我向被告購買安非他命的錢
    等語（見偵查卷第24頁），並有匯款單附卷可稽。於偵查中
    供稱，在中正路三溫暖的那一次，我用匯款給被告，我只匯
    一次錢給被告，其他因量少，被告免費提供等語（見偵查卷
    第75頁）相符，益見張啟梅於96年4月3日匯入被告郵局帳戶
    之3500元，係渠向被告拿取安非他命之對價，而非被告所稱
    之借款。再依上開通聯可知，張啟梅於4月3日匯款後，被告
    於96年4月4日始以電話向陳隆泉借款，表示身上只有毒品，
    沒有現金，並探詢陳隆泉夫妻是否還要購買毒品，陳隆泉於
    電話中並未同意借款予被告，豈可能於被告未開口借款之前
    一日匯款3500元借予被告，顯見被告所辯係事後圖卸之詞。
    而證人陳隆泉於原審審理時證稱：我請被告幫我調的。當時
    沒有給被告錢，是因為被告也沒有說要錢。被告調到安非他
    命後，我沒有跟他講價錢、數量。被告96年4月2日幫我調安
    非他命，是要免費送給我云云（見原審卷第124-125頁），
    顯與渠前開警詢、偵查時所證及通訊監察譯文不符，自不足
    採為被告有利之證據。
  (三)至被告交付毒品取得之3500元對價是否有獲利？查證人張啟
    梅於原審審理時固證稱：我是請被告為我調毒品，就我所知
    ，被告向我說他完全向他朋友拿的，應該沒有在這筆調取毒
    品過程中從中獲取利益被告是去幫我找找看，看他能不能幫
    我買云云。惟查：張啟梅於原審審中證稱，被告說他幫我向
    人家買的，所以金錢要給他朋友。被告他沒有說多少錢，是
    我看那包是多大多小給他錢。沒有約定多少錢，他說他日子
    不好過，要我給他多一點錢。我說要給他3500元。這3500元
    是我在96年4月2日向被告買安非他命的代價，我依據我拿到
    安非他命的量的市價行情，我就覺得應該給他這些錢。96年
    4月2日11時59分（按應為96年4月3日11時21分38秒）通訊監
    察譯文被告向陳隆泉說要他轉4000元過去，我先生向我說是
    要轉4000元，但我說我沒那麼多錢，只有3500元。我買的這
    包安非他命到底有多重我不知道，我是看大小包，他給我小
    小包，我看大小包有多少價值就把錢給他，應該有0. 5公克
    重，是小袋子裝的，被告說他向他朋友4000元買的，因為我
    說我沒有錢，只剩3500元，所以只收我3500元，餘款被告說
    我下次再給他錢等語（見原審卷第114-120頁）。被告於原
    審審理時供稱：是陳隆泉打電話給我，問我有沒有東西，我
    本來說沒有，後來我自己去向朋友拿，拿到時我就打電話給
    陳隆泉叫他過來拿。這次我拿給張啟梅這包安非他命，是96
    年4月2日10時左右在麗池三溫暖附近向朋友「姐仔」拿的。
    我沒有拿錢給她。是她先拿給我，算我先欠她，她1包算我
    4000元，是1公克4000元，壹包約1公克左右，我倒一半約
    0.5公克給他們，自己留另外一半。我欠「姐仔」的錢，我
    說等我有錢再還她等語（見原審卷第130-132頁）。核與證
    人張啟梅證稱，被告向友人取得後賣予其安非他命之數量為
    0.5公克相符。再證人張啟梅於警詢時已證稱，96年4月2日
    中午，渠下車向被告拿取安非他命時，被告已告知價金為35
    00元，於原審審理中張啟梅改證稱安非他命價格為4000元，
    顯係為附合監察通訊譯文所示，被告要求陳隆泉轉4000元至
    伊郵局帳戶之說詞，且被告已自承經濟狀況不佳，須向陳隆
    泉借款，自無再無償請張啟梅施用之理，再若果安非他命係
    被告為張啟梅所調取，豈有任由張啟梅決定應交付多少價金
    之理，益證張啟梅於原審所證，3500元係渠依所取得數量自
    行決定金額而交付云云，與事實不符。再參以96年4月3日11
    時許，陳隆泉與被告之通訊監察譯文可知，陳隆泉原想向被
    告要求該包安非他命可否只收取3000元，但被告卻以其經濟
    据拘，要價4000元，經陳隆泉轉知張啟梅後，張啟梅則以渠
    與被告最初約定之3500元為渠拿取安非他命之價款，故仍匯
    款3500元予被告。嗣於收得匯款之翌日即96年4月4日以電話
    向陳隆泉借款時，再表示可以3500元販賣1包毒品予陳隆泉
    ，可認被告係以3500元販賣0.5公克之安非他命予張啟梅。
    依通聯記錄所示，縱可認定陳隆泉原係請求被告為張啟梅向
    「富良」居間調取安非他命，惟被告交予張啟梅之安非他命
    ，依被告所供，係伊另向「姐仔」購買所得，其取得安非他
    命之價格為1公克4000元，若係單純為友人調貨，應向張啟
    梅收取2000元（即0.5公克之價錢），惟被告竟向張啟梅收
    取3500元，顯係有營利之意圖與獲利之事實。至被告於本院
    審理時供稱，伊僅吸用約0.2公克的量，餘交付張啟梅云云
    （見本院97年12月16日審判筆錄第7頁），顯與張啟梅前開
    證述及被告於原審之供述不符，自難採取。被告上訴仍執陳
    詞，辯稱僅係無償轉讓安非他命予張啟梅，自與前開事證不
    符，尚難採取。
二、被告販賣毒品安非他命從中以賺取價差牟利之行為，所為係
    犯毒品危害防制條例第4條第2項之販賣第二級毒品罪。被告
    持有安非他命之低度行為為其販賣之高度行為所吸收，不另
    論罪。被告有事實欄所載犯罪科刑執行情形，有本院被告前
    案紀錄表1份在卷足憑，其於刑之執行完畢5年內故意再犯本
    件有期徒刑以上之罪，為累犯，除法定本刑無期徒刑部分依
    法不得加重外，應依刑法第47條第1項之規定，就法定刑為
    無期徒刑以外之部分加重其刑。查被告所犯本件販賣第二級
    毒品罪，販賣之毒品數量僅0.5公克，所得財物為3500元，
    而毒品危害防制條例第4條第2項之販賣第二級毒品罪之法定
    刑為無期徒刑或7年以上有期徒刑，得併科700萬元以下罰金
    ，法重情輕，堪予憫恕，爰均依刑法第59條規定酌量減輕其
    刑，以求量刑之妥適平衡。被告兼有刑之加重及減輕事由，
    爰依法先加後減之。
三、原審據以論罪科刑固非無見，惟(一)被告於原審已主張證人陳
    隆泉之警詢證述無證據能力（見原審卷第90頁），原判決引
    用經被告爭執無證據能力之證人隆泉警詢證述為被告有罪之
    證據，未說明可得引用為證據之法律依據，自難謂適法。(二)
    依最高法院96年台上字第3527號判決意旨，證人於偵查中因
    未以證人身分傳訊而未具結之供述或陳述，於審判中經被告
    為交互詰問後，該未具結之供述或陳述可因此而取得證據能
    力，原判決認證人陳隆泉、張啟梅於偵查中之供述未經具結
    ，即認其無證據能力，尚有違誤。(三)被告以電話於96年4月
    2日與隆泉相約在麗池三溫暖交付毒品後，於96年4月3日中
    午始要求陳隆泉以轉帳方式交付價金，原審誤為被告與陳隆
    泉以電話於96年4月2日相約在麗池三溫暖交付毒品，同時要
    求陳隆泉以轉帳方式交付價金，此部分事實認定未依證據，
    自有未洽。被告上訴否認犯罪雖無理由，惟原判決既有上開
    可議之處，自屬無可維持，應由本院撤銷改判。
四、爰審酌被告年輕力盛，不知努力工作，反販毒予他人、渠之
    販毒行為對國人健康危害甚鉅、其販賣次數、犯罪所得、方
    法，犯後否認之態度等一切情狀，量處如主文所示之刑。公
    訴人求刑有期徒刑9年，依上開說明，尚嫌過重，難依所請
    ，附此敘明。查依各家行動電話業者之門號使用契約之約定
    ，SIM卡於契約終止，均無須交回，此業經本院向各家行動
    電話業者函查在案，而上開行動電話內之SIM卡既屬申請人
    所有無須交回，則未扣案之0000000000門號之行動電話1支
    （含SIM卡），係被告所有，業據其供承在卷，為其聯繫販
    毒所用之物；未扣案之販賣安非他命所得3500元，為被告販
    賣毒品之所得，該等分屬被告所有，供販毒所用之物、因犯
    罪所得之財物，均應依毒品危害防制條例第19條第1項之規
    定，宣告沒收。其中就該行動電話一支（含機體及SIM卡）
    部分，諭知如全部或一部不能沒收時，追徵其價額或以其財
    產抵償之。就現金3500元部分則諭知如全部或一部不能沒收
    時，以其財產抵償之。
據上論斷，應依刑事訴訟法第369條第1項前段、第364條、第299
條第1項前段，毒品危害防制條例第4條第2項、第19條第1項，刑
法第11條前段、第47條第1項、第59條，判決如主文。
本案經檢察官張秋雲到庭執行職務。
中    華    民    國    97    年    12    月    30    日
                  刑事第十六庭審判長法  官  溫耀源
                                    法  官  許增男
                                    法  官  王敏慧
以上正本證明與原本無異。
如不服本判決，應於收受送達後十日內向本院提出上訴書狀，其
未敘述上訴之理由者並得於提起上訴後十日內向本院補提理由書
（均須按他造當事人之人數附繕本）「切勿逕送上級法院」。
                                    書記官  丁淑蘭
中    華    民    國    97    年    12    月    30    日
附錄本案論罪科刑法條全文：
毒品危害防制條例第4條
製造、運輸、販賣第一級毒品者，處死刑或無期徒刑；處無期徒
刑者，得併科新臺幣1千萬元以下罰金。
製造、運輸、販賣第二級毒品者，處無期徒刑或7年以上有期徒
刑，得併科新臺幣7百萬元以下罰金。
製造、運輸、販賣第三級毒品者，處5年以上有期徒刑，得併科
新臺幣5百萬元以下罰金。
製造、運輸、販賣第四級毒品者，處3年以上10年以下有期徒刑
，得併科新臺幣3百萬元以下罰金。
製造、運輸、販賣專供製造或施用毒品之器具者，處1年以上7年
以下有期徒刑，得併科新臺幣1百萬元以下罰金。
前五項之未遂犯罰之。


司法院資訊處製作；財團法人民間司法改革基金會備份。
